臺灣臺中地方法院刑事判決　　　　　　　96年度易字第4222號
公　訴　人　臺灣臺中地方法院檢察署檢察官
被　　　告　乙○○
上列被告因詐欺案件，經檢察官提起公訴（九十六年度偵字第四
六二六號），被告於準備程序中就被訴事實為有罪之陳述，經告
以簡式審判之旨，並聽取意見後，本院合議庭裁定由受命法官獨
任進行簡式審判程序，判決如下：
    主    文
乙○○幫助意圖為自己不法之所有，以詐術使人將本人之物交付
，處拘役伍拾捌日，如易科罰金，以新臺幣壹仟元折算壹日，減
為拘役貳拾玖日，如易科罰金，以新臺幣壹仟元折算壹日。
    犯罪事實及理由
一、犯罪事實：
    乙○○預見收購他人之帳戶、存摺，將可能用以詐騙他人財
    物，竟基於不確定之幫助故意，將己有於民國九十五年八月
    十一日在合作金庫銀行太平分行開設之帳號：000000
    0000000000號帳戶存摺、提款卡及密碼等物，提
    供交付予真實姓名不詳年約三十歲綽號「阿文」之人，任由
    綽號「阿文」者所屬詐欺集團成員使用，嗣該詐欺集團成員
    自稱係地檢署書記官，共同基於意圖為自己不法所有之犯意
    聯絡，於九十五年九月二十七日上午十時許，電話通知甲○
    ○謊稱：「你為何於九月二日沒有出庭應訊，須於十月二日
    再出庭，你的資料被申請了很多帳戶，要凍結你全部的帳戶
    ，須至銀行將存款轉帳至金融監控帳戶，即合作金庫銀行太
    平分行帳號：0000000000000000號乙○○
    帳戶。」使甲○○陷於錯誤，於同日上午十一時三十三分，
    將存款新台幣（下同）六萬五千元匯入上開指定帳戶。至此
    ，甲○○始覺受騙，經報警處理，惟所匯入之款項，已由該
    詐欺集團成員等人至各提款機領取得逞。
二、證據名稱：
  (一)被告乙○○於偵查及本院審理時之自白。
  (二)被害人甲○○於警詢之指述。
  (三)乙○○上開帳戶新開戶建檔登錄單及其交易明細表、甲○○
    匯款之一本萬利交易明細查詢資料等件。
三、被告另案經檢察官以九十六年度偵字第五三三七號起訴，即
    其基於不確定之幫助故意，先於九十五年八月十二日，向臺
    灣大哥大股份有限公司位在臺中縣太平市之光興特約服務中
    心申辦0000000000號行動電話門號後，旋在該服
    務中心外將SIM卡交予真實姓名不詳年約三十歲綽號「阿文
    」之人使用（同年月二十八日開始使用），容任他人作為詐
    欺取財之工具。嗣「阿文」與所屬詐騙集團成員共同基於為
    自己不法所有意圖之犯意聯絡，於九十五年九月間，在彰聯
    快訊刊登「萬泰鈔好貸」之貸款廣告，並留下上開門號以供
    聯絡，王鼎蒲見前揭廣告後，乃依該門號與自稱「楊小姐」
    之人聯絡，致陷於錯誤，在彰化市莿桐郵局，依對方指示，
    先分別於九十五年九月十四日及十五日，匯款一萬八千六百
    元及二萬二千八百元，合計四萬一千四百元至張容毓申辦之
    中華郵政股份有限公司臺中向上郵局0000000000
    0000000號帳戶（張容毓前經判決確定，另經檢察官
    為不起訴處分）；再於同年九月二十日，依對方指示匯款二
    萬元至朱嘉慶申辦之中華郵政股份有限公司臺中健行路郵局
    00000000000000號帳戶（朱嘉慶所涉幫助詐
    欺部分，另由檢察官呈請移轉管轄），而被訴另涉犯幫助立
    詐欺取財罪，由本院另案以九十六年度易字第三九五一號審
    理（下稱前案）。查，被告於本案準備程序期日自承：伊同
    一天總共交付「阿文」八本存摺、提款卡、密碼及二張行動
    電話門號卡，上午先交付八本存摺、提款卡、密碼，同日下
    午「阿文」又帶伊去辦二張行動電話門號卡，並交付給「阿
    文」等語，準此，被告並非係一次同時將八本存摺、提款卡
    、密碼及二張行動電話門號卡交付他人使用。而按刑法上之
    接續犯，係指以單一行為，經數個階段，持續侵害同一法益
    而言，最高法院七十年台上字第二八九八著有判例。又幫助
    犯係從屬於正犯而成立，以正犯已經犯罪為要件，故幫助犯
    並非其幫助行為一經完成，即成立犯罪，必其幫助行為或其
    影響力持續至正犯實施犯罪始行成立（最高法院八十六年度
    台上字第二二號、九十六年度台非字第二五三號裁判意旨可
    資參照）。被告上開前後二次幫助詐欺犯行，其遭正犯實施
    詐騙之被害人並非同一人，顯然被害法益非屬同一，且正犯
    實施詐騙之時點亦相迥異，則本案與前案前後二次幫助詐欺
    犯行即非為接續犯，而為數罪併罰關係，併此敘明。
四、本案犯罪於九十六年四月二十四日以前，合於中華民國九十
    六年罪犯減刑條例第二條第一項第三款應予減其刑期二分之
    一之規定，爰就其宣告刑予以減刑，並依同條例第九條規定
    諭知易科罰金折算之標準。
五、依刑事訴訟法第二百七十三條之一第一項、第三百十條之二
    、第四百五十四條第一項、第二百九十九條第一項前段，刑
    法第三百三十九條第一項、第三十條第一項前段、第二項、
    、第四十一條第一項前段，刑法施行法第一條之一第一項、
    第二項前段，中華民國九十六年罪犯減刑條例第二條第一項
    第三款、第七條、第九條，判決如主文。
六、如不服本判決，應於判決送達後十日內，向本院提出上訴狀
    （須附繕本），上訴於臺灣高等法院臺中分院。
    上訴書如未敘述理由，應於上訴期間屆滿後20日內補提理由
    書於本院。
中　　華　　民　　國　　96　　年　　11　　月　　13　　日
  　                  刑事第三庭法　官　賴恭利
以上正本證明與原本無異。
                                書記官　孫立文
中　　華　　民　　國　　96　　年　　11　　月　　13　　日
附錄本案論罪科刑法條
附錄所犯法條：
刑法第339條第1項：
意圖為自己或第三人不法之所有，以詐術使人將本人或第三人之
物交付者，處5年以下有期徒刑、拘役或科或併科1千元以下罰金
